【裁判字號】    97,易,213
【裁判日期】    970619
【裁判案由】    竊盜
【裁判全文】
臺灣花蓮地方法院刑事判決               97年度易字第113號
                                       97年度易字第213號
公  訴  人  臺灣花蓮地方法院檢察署檢察官
被      告  甲○○
                  （現另案於臺灣花蓮監獄執行中）
上列被告因違反森林法等案件，經檢察官提起公訴（97年度偵字
第334號、第364號），及追加起訴（97年度偵字第1667號、第20
12號），被告於準備程序中就被訴事實為有罪之陳述，經本院裁
定進行簡式審判程序，並判決如下：
    主  文
甲○○竊盜，累犯，處有期徒刑伍月；又竊盜，累犯，處有期徒
刑伍月；又結夥貳人以上、為搬運贓物使用車輛竊取森林主產物
，累犯，處有期徒刑柒月，併科罰金新臺幣柒仟捌佰參拾元，罰
金如易服勞役，以新臺幣壹仟元折算壹日，扣案之鏈鋸壹台、鋤
頭壹把、摺疊式鋸子壹把、鋸子壹把、鐮刀壹把及番刀壹把及鏈
式千頂壹組均沒收；又共同竊盜未遂，累犯，處有期徒刑肆月；
又攜帶兇器竊盜，累犯，處有期徒刑柒月。應執行有期徒刑貳年
貳月，併科罰金新臺幣柒仟捌佰參拾元，罰金如易服勞役，以新
臺幣壹仟元折算壹日，扣案之鏈鋸壹台、鋤頭壹把、摺疊式鋸子
壹把、鋸子壹把、鐮刀壹把、番刀壹把及鏈式千頂壹組均沒收。
    事實及理由
一、本件犯罪事實及證據，除應補充「甲○○前曾於民國93年間
    因違反毒品危害防制條例案件，經臺灣花蓮地方法院（下稱
    本院）93年度簡上字第103號判處有期徒刑7月確定，甫於95
    年2 月28日縮刑期滿執行完畢，猶不知悔改」；證據部分補
    充「證人余志剛於警詢時之指證」、「道路交通事故現場圖
    」、「道路交通事故調查報告表（一）（二）」、「被告甲
    ○○於本院準備程序及審理時之自白」、「扣案之鏈鋸1 台
    、鋤頭1把、摺疊式鋸子1把、鋸子壹把1把、鐮刀1把、番刀
    1把及鏈式千頂1組」、「森林被害告訴書」、「花蓮林區管
    理處玉里工作站森林被害報告書」、「被害人場所調查表」
    、「贓物材積調查表」及「現場暨查獲作案工具照片共計12
    張」之外，其餘均引用檢察官起訴書及追加起訴書（如附件
    ）之記載。
二、按所謂「主產物」，指生立、枯損、倒伏之竹木及餘留之根
    株、殘材而言，國有林林產物處分規則第3條第1款定有明文
    ，本案牛樟樹頭殘材，自屬於為森林法所稱之主產物，是核
    被告甲○○所為，係犯森林法第52條第1 項第4款之結夥2人
    以上竊取森林主產物罪、刑法第320條第1項之竊盜罪（起訴
    書犯罪事實欄一、二前段部分）、刑法第320條第1 項、第3
    項之竊盜未遂罪（追加起訴書犯罪事實欄一、前段部分）以
    及刑法第321條第1 項第3款之加重竊盜罪（追加起訴書犯罪
    事實欄一後段部分）。至公訴意旨雖以被告所為起訴書犯罪
    事實欄二後段部分之犯行，係構成刑法第321條第1 項第3款
    、第4款之結夥3人以上攜帶兇器竊盜罪，惟森林法所規定竊
    盜罪性質上屬於刑法竊盜罪之特別法，依特別法優於普通法
    之法條競合原則，自應優先適用森林法第52條第1項第4款規
    定處斷，不再論以森林法第50條、刑法第321條第1 項第3款
    、第4 款之罪，此部分公訴意旨，容有誤會，爰變更起訴法
    條如上，併此敘明。又被告與另案被告江茗蓁間就上開竊盜
    未遂之犯行，有犯意聯絡及行為分擔，應論以共同正犯。再
    被告雖已著手竊取白鐵，並將之聚集成堆，以利車輛搬運（
    追加起訴書犯罪事實欄一、前段部分），然尚未完全將之置
    於自己實力支配下，其竊盜之行為僅處於未遂階段，為未遂
    犯，應依刑法第25條第2 項後段之規定，按既遂犯之刑減輕
    之。另被告前曾於93年間因違反毒品危害防制條例案件，經
    本院93年度簡上字第103號判處有期徒刑7月確定，甫於95年
    2 月28日縮刑期滿執行完畢一節，有臺灣高等法院被告前案
    紀錄表1份在卷可按，其於5年以內，故意再犯本件有期徒刑
    以上之5罪，均為累犯，應各依刑法第47條第1項規定加重其
    刑，並就上開所犯竊盜未遂罪之部分，依刑法第71條第1 項
    規定，先加重後減輕之。
三、爰審酌被告有多次犯罪前科紀錄，素行不良，為求私人不法
    利益，不惜盜取林木，破壞國家水土資源，不僅接連任意竊
    取被害人車輛使用，此間又一再竊取白鐵藉以轉賣得利，以
    及竊取樹木後委託不知情之人加工製成花瓶俾轉贈他人，顯
    然漠視他人財產權益，惡性不輕，復參酌其等犯罪動機、目
    的、手段以及嗣於本院審理時均坦承犯行，犯後態度尚稱良
    好等一切情狀，量處如主文所示之刑，並定應執行刑，以及
    就被告所犯竊取森林主產物罪部分，併科贓額2 倍即新臺幣
    7830元之罰金，並依刑法第42條第3 項之規定諭知罰金易服
    勞役之折算標準。至扣案之鏈鋸1台、鋤頭1把、摺疊式鋸子
    1 把、鋸子壹把1把、鐮刀1把、番刀1把及鏈式千頂1組，係
    被告所有供本件犯罪所用之物，業經其供述明確，應依刑法
    第38條第1項第2款規定宣告沒收，附此敘明。
據上論斷，應依刑事訴訟法第299條第1項前段、第300條、第273
條之1 第1項、第310條之2、第454條，森林法第52條第1項第4款
、第6款，刑法第11條前段、第28條、第320條第1項、第3項、第
321條第1 項第3款、第25條第2項後段、第41條第1項前段、第42
條第3 項、第47條第1項、第38條第1項第2款、第51條第5款，刑
法施行法第1條之1，判決如主文。
本案經檢察官許梨雯到庭執行職務。
中    華    民    國    97    年    6     月    19    日
                  刑事第三庭    法  官  楊仲農
上列正本證明與原本無異。
如對本判決不服，應於送達後10日內，向本院提出上訴狀（上訴
狀應記載具體上訴理由並應抄附繕本）告訴人或被害人如對於本
判決不服者，應具備理由請求檢察官上訴，其上訴期間之計算係
以檢察官收受判決正本之日期為準。
中    華    民    國    97    年    6     月    20    日
                                書記官
附錄本判決論罪之法律條文：
中華民國刑法第320條：
（普通竊盜罪、竊佔罪）
意圖為自己或第三人不法之所有，而竊取他人之動產者，為竊盜
罪，處 5 年以下有期徒刑、拘役或 5 百元以下罰金。
意圖為自己或第三人不法之利益，而竊佔他人之不動產者，依前
項之規定處斷。
前二項之未遂犯罰之。
中華民國刑法第321條：
（加重竊盜罪）
犯竊盜罪而有左列情形之一者，處六月以上、五年以下有期徒刑
：
一、於夜間侵入住宅或有人居住之建築物、船艦或隱匿其內而犯
    之者。
二、毀越門扇、牆垣或其他安全設備而犯之者。
三、攜帶兇器而犯之者。
四、結夥三人以上而犯之者。
五、乘火災、水災或其他災害之際而犯之者。
六、在車站或埠頭而犯之者。
前項之未遂犯罰之。
森林法第52條：
 (加重竊取森林主、副產物罪)
竊取森林主、副產物而有左列情形之一者，處 6 月以上 5 年以
下有期徒刑，併科贓額二倍以上五倍以下罰金：
一  於保安林犯之者。
二  依機關之委託或其他契約，有保護森林義務之人犯之者。
三  於行使林產採取權時犯之者。
四  結夥二人以上或僱使他人犯之者。
五  以贓物為原料，製造木炭、松節油、其他物品或培植菇類者
    。
六  為搬運贓物，使用牲口、船舶、車輛，或有搬運造材之設備
    者。
七  掘採、毀壞、燒燬或隱蔽根株，以圖罪跡之湮滅者。
八  以贓物燃料，使用於礦物之採取，精製石灰、磚瓦或其他物
    品之製造者。
前項未遂犯罰之。
第 1 項第 5 款所製物品，以贓物論，沒收之。


司法院資訊處製作；財團法人民間司法改革基金會備份。
